【裁判字號】    91,易緝,228
【裁判日期】    920415
【裁判案由】    竊盜
【裁判全文】
臺灣高雄地方法院刑事判決                        九十一年度易緝字第二二八號
    公  訴  人  臺灣高雄地方法院檢察署檢察官
    被      告  乙○○
右列被告因竊盜案件，經檢察官提起公訴（八十九年度偵字第九四二號），本院判決
如左：
    主  文
乙○○竊盜，處有期徒刑參月，如易科罰金，以參佰元折算壹日。緩刑貳年。
扣案之鑰匙壹支沒收。
    事  實
一、乙○○意圖為自己不法之所有，於民國八十八年十二月十五日十九時許，在高雄
    縣鳳山市○○路二二０巷四十八號一樓之住戶機車停車場，以自己所有之鑰匙一
    支，竊取甲○○所有，於八十八年十二月十三日七時許，在高雄縣鳳山市○○○
    路一五０巷三二之二號前被不詳姓名年籍之人所竊取停放在上開處所，客觀上尚
    在他人持有中之車牌號碼ＯＣＺ─一三二號機車一部，得手後隨即騎乘該車外出
    ，嗣於同日二十二時三十五分許，行經高雄市○鎮區○○路興仁國中旁，為警發
    現為甲○○申報失竊之機車而查獲，並扣得其所有供竊盜所用之上開鑰匙一支。
二、案經高雄港務警察所移送臺灣高雄地方法院檢察署檢察官偵查起訴。
    理  由
一、訊據被告乙○○坦承於右揭時、地，以所有之鑰匙啟動上開機車騎乘外出，嗣於
    同日二十二時三十五分許，騎乘該車行經高雄市○鎮區○○路興仁國中旁，為警
    發現為他人失竊機車之事實，惟否認有竊盜犯行，辯稱：伊騎乘機車之地點，係
    娘家住處大樓之住戶停車場，伊當時返回娘家，誤認該車係伊之機車而騎乘外出
    ，為警查獲時始發覺騎錯車云云。經查；
（一）上開ＯＣＺ─一三二號機車，係甲○○所有，於八十八年十二月十三日七時許
      ，在高雄縣鳳山市○○○路一五０巷三二之二號前失竊之事實，業據被害人甲
      ○○之母莊侯貴於警訊時陳明在卷，並有車籍作業系統─查詢認可資料、車輛
      竊盜資料個別查詢報表及贓物認領保管單各一紙附卷足稽，被告為警查獲時所
      騎乘之機車確為他人失竊機車，洵無疑義。
（二）又查，由被告供承係在高雄縣鳳山市○○路二二０巷四十八號娘家住處大樓之
      住戶機車停車場取得該車，並自陳係以其所有之鑰匙啟動該車騎乘外出等語，
  可知上開機車應尚能使用，且被告騎乘當時油箱內亦有汽油之情，參核該車最
      初之失竊時地，與被告嗣後取得該車之時地不同，足見該車應係被不詳姓名年
      籍之人竊取後停放在被告娘家住處大樓之住戶機車停車場等事實，亦堪肯認。
（三）被告雖辯稱因誤認為自己之機車而騎用等語，然上開ＯＣＺ─一三二號機車，
      係山葉廠牌之重型機車，且車身顏色為銀黑色，失竊當時坐墊並加裝防曬墊等
      情，業據被害人之父莊順理於本院審理期間提供該車經本院勘驗無訛，有本院
      九十一年十二月九日勘驗筆錄、機車照片及該車之車籍作業系統─查詢認可資
      料在卷足按，而本院向被告所有車籍列管之交通部公路總局高雄區監理所函查
      結果，被告所有之機車廠牌、顏色，分別為光陽牌紅色重型機車、三陽牌白色
      輕型機車（牌照已遭註銷）及三陽牌藍色輕型機車（牌照已遭註銷），有交通
      部公路總局高雄區監理所九十一年十月二十二日（九一）高監車字第九一四五
      七六六號函文所附之機車車籍查詢單三紙在卷供參，顯然被告所有之機車，與
      其所騎乘之ＯＣＺ─一三二號機車，不僅廠牌不同，車身顏色亦有明顯差別，
      實無誤認可能，況被告於本院審理期間亦始終未能提出所稱與上開ＯＣＺ─一
      三二號機車外觀相似之機車資料佐證其辯詞之真實性，所辯誤認為自己機車之
      陳詞，應為卸責之詞，不可採信。此外，並有被告供稱開啟該車之鑰匙一支扣
      案足資佐證，其竊取客觀上尚在他人持有中之該部失竊機車之事實，已堪認定
      。
（四）從而，本件事證明確，被告犯行，可以認定。
二、按竊盜罪之保護客體，為對物之支配關係，而其支配關係是否合法，亦所不問，
    亦即竊盜罪之客體，不以他人所有為限，即使他人因犯罪而取得之動產，若該動
    產尚在他人支配下，而意圖不法之所有，將之取走，仍應成立竊盜罪（有臺灣高
    等法院暨所屬法院八十一年法律座談會提案刑事類第三六號研討結果、法務部八
    八年八月二十日檢字第００二六三六號研究意見可供參考）。故被告竊取他人竊
    得且客觀上尚在他人持有中之上開機車，核其所為，係犯刑法第三百二十條第一
    項竊盜罪。審酌被告為圖一時之便而竊取他人機車騎用，侵害他人之財產權益，
    犯後亦未能坦承，惟行竊當日即遭查獲，不法使用期間不長，前亦無犯罪前科，
    素行良好，有臺灣高等法院被告全國前案紀錄表及臺灣高雄地方法院檢察署刑案
    資料查註紀錄表各一份在卷可考等一切情狀，量處如主文所示之刑。又被告行為
    後，原刑法第四十一條所定得易科罰金之適用範圍，已於九十年一月十日修正公
    布擴大為犯最重本刑五年以下有期徒刑之罪，而受六個月以下有期徒刑或拘役之
    宣告者，並於同年月十二日生效，比較新舊法，其得易科罰金之適用範圍，以新
    法較有利於被告，依刑法第二條第一項前段之規定，自應適用裁判時之法律，爰
    依裁判時即修正後之刑法第四十一條第一項前段規定，併予諭知易科罰金之折算
    標準。末查，被告前未曾受有期徒刑以上刑之宣告，有前揭刑案資料查註紀錄表
    為憑，因一時失慮，偶罹刑典，經此刑之宣告後，應知警惕而無再犯之虞，本院
    因認暫不執行其刑為當，予以宣告緩刑貳年，用啟自新。查扣之機車鑰匙一支，
    為被告所有，已據其警訊供明，且為被告犯本案竊盜罪所用之物，亦如前述，併
    依刑法第三十八條第一項第二款規定宣告沒收。
據上論斷，應依刑事訴訟法第二百九十九條第一項前段，刑法第二條第一項前段、第
三百二十條第一項、第四十一條第一項前段、第七十四條第一款、第三十八條第一項
第二款，罰金罰鍰提高標準條例第一條前段、第二條，判決如主文。
中      華      民    國    九十二    年      四      月     十五     日
                                臺灣高雄地方法院刑事第五庭
                                    法  官     陳  淑  卿
右正本證明與原本無異。
如不服本判決，應於判決送達後十日內，向本院提出上訴狀。
                                    書記官     羅  宗  賢
中      華      民      國    九十二    年      四      月     十六     日
附錄本判決論罪之法條：
刑法第三百二十條第一項
意圖為自己不法之所有或第三人不法之所有，而竊取他人之動產者，為竊盜罪，
處五年以下有期徒刑、拘役或五百元以下罰金。


司法院資訊處製作；財團法人民間司法改革基金會備份。
